臺灣桃園地方法院刑事判決　
111年度交簡上字第227號
上  訴  人  
即  被  告  翁秋田



上列上訴人因公共危險案件，不服本院111年度壢交簡字第996號
，中華民國111年5月24日第一審判決（聲請簡易判決處刑案號：
臺灣桃園地方檢察署111年度速偵字第1808號），提起上訴，本
院判決如下：
    主  文
上訴駁回。
翁秋田緩刑貳年，緩刑期間付保護管束，並應於本判決確定之日
起壹年內，接受受理執行之地方檢察署所舉辦之法治教育陸場次
。
    理  由
壹、原審判決認被告翁秋田犯刑法第185條之3第1項第1款之不能
    安全駕駛動力交通工具罪，檢察官並未上訴，被告不服原判
    決提起上訴，於民國111年7月11日繫屬本院，此有本院111
    年7月11日函文所載本院收文戳在卷足憑（本院簡上卷5頁）
    ，自應依修正後之刑事訴訟法第348條之規定判斷本案上訴
    之範圍。被告於上訴書及本院審理時均明示僅就原判決之宣
    告刑提起上訴等語（本院簡上卷13、33頁），依刑事訴訟法
    第348條第3項規定及其修法理由，本院審理範圍僅限於原判
    決所處之宣告刑部分，被告未表明上訴之原判決關於該被告
    之犯罪事實、所犯法條等其餘部分則不屬本院審判範圍，故
    就此其餘部分之認定，均逕引用第一審判決書所記載之事實
    、證據及理由（如附件）。
貳、被告上訴意旨略以：我是第1次酒駕應該不用判那麼重等語
    。
參、法官於有罪判決如何量處罪刑，甚或是否宣告緩刑，均為實
    體法賦予審理法官裁量之刑罰權事項，法官行使此項裁量權
    ，自得依據個案情節，參酌刑法第57條所定各款犯罪情狀之
    規定，於法定刑度內量處被告罪刑；除有逾越該罪法定刑或
    法定要件，或未能符合法規範體系及目的，或未遵守一般經
    驗及論理法則，或顯然逾越裁量，或濫用裁量等違法情事之
    外，並不得任意指摘其量刑違法（最高法院80年台非字第47
    3號、75年台上字第7033號、72年台上字第6696號72年台上
    字第364號判決意旨參照）。查原審判決審酌被告於服用酒
    類後，仍貿然駕駛機車上路，除危及己身安危，亦罔顧公眾
    往來之交通安全，且為警據報到場處理後，測得吐氣所含酒
    精濃度達每公升0.67毫克等情，實應予非難；另斟酌依卷附
    臺灣高等法院被告前案紀錄表所示，本案係被告第2次酒後
    駕車，竟猶不知警惕，仍任意酒後駕駛動力交通工具，顯有
    不該；再酌以被告於犯後尚知坦承犯行之態度，其前次酒後
    駕車犯行距本次犯行已逾5年之情形，兼衡其於警詢中自述
    從事外送等一切情狀，量處有期徒刑3月，併科罰金新臺幣2
    萬元係在法定刑度內量處上揭之刑，並已以行為人之責任為
    基礎，為科刑輕重標準之綜合考量，其量定之刑罰，並未逾
    越法定刑度，亦無明顯失出失入之情形，核與罪刑相當原則
    無悖，本院應予尊重。雖被告前於102年間係犯肇事逃逸罪
    為檢察官以102年度偵字第19898號為緩起訴處分確定，有臺
    灣桃園地方檢察署檢察官緩起訴處分書及臺灣高等法院被告
    前案紀錄表在卷可稽（本院簡上卷23-24頁），被告於本案
    係初犯不能安全駕駛動力交通工具罪，原審判決量刑審酌認
    被告為第2次不能安全駕駛動力交通工具罪，容有不當，然
    原審判決所量處有期徒刑3月屬法定刑中偏低刑度，且原審
    係綜合被告各項量刑因素以為審酌，並非僅偏重在被告本案
    犯行次數，本院認為上開量刑因素之變化仍不足以變動原審
    所宣告之刑，此量刑瑕疵無害於整體量刑結果，故被告以此
    理由請求輕判等語，並非可採，上訴為無理由，應予駁回。
    　
肆、被告前未曾因故意犯罪受有期徒刑以上刑之宣告，此有本院
    被告前案紀錄表在卷可查，其因本案致罹刑典，犯後於本院
    審理時終知坦承犯行，經此次偵審程序及科刑之教訓後，應
    知所警惕，若輔以相當之緩刑條件，當更可促使被告謹記，
    認對被告所宣告之刑，以暫不執行為適當，爰依刑法第74條
    第1項第1款規定，宣告被告緩刑2年，以啟自新。又考量被
    告犯罪之動機及情節，為使被告得以建立正確法治觀念，爰
    依刑第74條第2 項第8 款規定，命被告應於本判決確定後1 
    年內，接受法治教育6場次，併依刑法第93條第1 項第2 款
    規定，諭知被告於緩刑期內付保護管束，由觀護人予以適當
    督促，期使被告能從中深切反思、避免被告再度犯罪而回歸
    正常生活。倘被告未遵循本院所諭知如主文所示緩刑期間之
    負擔，情節重大，足認原宣告之緩刑難收其預期效果，而有
    執行刑罰之必要者，依刑事訴訟法第476 條及刑法第75條之
    1 第1 項第4款之規定，檢察官得向本院聲請撤銷上開緩刑
    之宣告，併予敘明。 
據上論斷，應依刑事訴訟法第455條之1第1項、第3項、第368條
、第373條，判決如主文。
本案經檢察官林郁芬聲請簡易判決處刑，檢察官凌于琇及劉倍到
庭執行職務。
中　　華　　民　　國　　111 　年　　9 　　月　　30　　日
                  刑事第十一庭  審判長法  官  潘政宏
　　　　　　　　　　　　　　　　　　  法  官  翁健剛
　　　　　　　　　　　　　　　　　　  法  官  林育駿
以上正本證明與原本無異。
不得上訴。
        　　　　　　　　　　　　　　　書記官　翁珮華
中　　華　　民　　國　　111 　年　　10　　月　　2 　　日
附錄本案論罪科刑法條：
中華民國刑法第185條之3
駕駛動力交通工具而有下列情形之一者，處3年以下有期徒刑，
得併科30萬元以下罰金：
一、吐氣所含酒精濃度達每公升零點二五毫克或血液中酒精濃度
    達百分之零點零五以上。
二、有前款以外之其他情事足認服用酒類或其他相類之物，致不
    能安全駕駛。
三、服用毒品、麻醉藥品或其他相類之物，致不能安全駕駛。
　　
附件：
臺灣桃園地方法院刑事簡易判決
111年度壢交簡字第996號
聲  請  人  臺灣桃園地方檢察署檢察官
被　　　告　翁秋田　男　(民國00年0月00日生)
　　　　　　　　　　身分證統一編號：Z000000000號
　　　　　　　　　　住○○市○鎮區○○路0段000巷居○0弄0
　　　　　　　　　　　號5樓
上列被告因公共危險案件，經檢察官聲請以簡易判決處刑（111
年度速偵字第1808號），本院判決如下：
    主  文
翁秋田駕駛動力交通工具而有吐氣所含酒精濃度達每公升零點二
五毫克以上情形，處有期徒刑參月，併科罰金新臺幣貳萬元，有
期徒刑如易科罰金，罰金如易服勞役，均以新臺幣壹仟元折算壹
日。
    事實及理由
一、本案犯罪事實及證據，均引用檢察官聲請簡易判決處刑書之
    記載（如附件）。
二、核被告翁秋田所為，係犯刑法第185條之3第1項第1款之駕駛
    動力交通工具而有吐氣所含酒精濃度達每公升0.25毫克以上
    情形之罪。爰以行為人之責任為基礎，審酌被告於服用酒類
    後，仍貿然駕駛機車上路，除危及己身安危，亦罔顧公眾往
    來之交通安全，且為警據報到場處理後，測得吐氣所含酒精
    濃度達每公升0.67毫克等情，實應予非難；另斟酌依卷附臺
    灣高等法院被告前案紀錄表所示，本案係被告第2次酒後駕
    車，竟猶不知警惕，仍任意酒後駕駛動力交通工具，顯有不
    該；再酌以被告於犯後尚知坦承犯行之態度，其前次酒後駕
    車犯行距本次犯行已逾5年之情形，兼衡其於警詢中自述從
    事外送等一切情狀，量處如主文所示之刑，並諭知有期徒刑
    易科罰金、罰金易服勞役之折算標準，以資懲儆。
三、據上論斷，應依刑事訴訟法第449條第1項前段、第3項、第4
    54條第2項，刑法第185條之3第1項第1款、第41條第1項前段
    、第42條第3項前段，刑法施行法第1條之1第1項，逕以簡易
    判決處刑如主文。
四、如不服本判決，應於判決送達後20日內，向本院提出上訴狀
    ，上訴於本院第二審合議庭（應附繕本）。
本案經檢察官林郁芬聲請以簡易判決處刑。
中    華    民    國   111    年     5    月    24    日
                  刑事第一庭  法  官  林述亨
以上正本證明與原本無異。
如不服本判決，應於判決送達後20日內向本院提出上訴狀（應附
繕本）。
　　　　　　　　　　　　　　　書記官　黃甄智　　　　　　
中　　華　　民　　國　　111 　年　　5 　　月　　24　　日
附錄本案論罪科刑法條
中華民國刑法第185條之3第1項
駕駛動力交通工具而有下列情形之一者，處3年以下有期徒刑，
得併科30萬元以下罰金：
一、吐氣所含酒精濃度達每公升零點二五毫克或血液中酒精濃度
    達百分之零點零五以上。
二、有前款以外之其他情事足認服用酒類或其他相類之物，致不
    能安全駕駛。
三、服用毒品、麻醉藥品或其他相類之物，致不能安全駕駛。

附件：
臺灣桃園地方檢察署檢察官聲請簡易判決處刑書　
                                   111年度速偵字第1808號
　　被　　　告　翁秋田　男　58歲（民國00年0月00日生）
　　　　　　　　　　　　住○○市○鎮區○○路0段000巷居○
                          0弄0號5樓
　　　　　　　　　　　　國民身分證統一編號：Z000000000號
上列被告因公共危險案件，業經偵查終結，認宜聲請以簡易判決
處刑，茲將犯罪事實及證據並所犯法條分敘如下：
　　　　犯罪事實
一、翁秋田自民國111年4月27日凌晨3時許起至同日凌晨5時許止
    ，在桃園市中壢區大崙某處飲酒，明知飲酒後已達不得駕駛
    動力交通工具之程度，仍基於酒後駕駛動力交通工具之犯意
    ，於同日凌晨5時5分許，騎乘車牌號碼000-0000號普通重型
    機車上路，嗣於同日凌晨5時41分許，行經桃園市中壢區中
    正路與三民路1段之路口，為警攔檢盤查，於同日凌晨5時51
    分許，測得吐氣所含酒精濃度達每公升0.67毫克。
二、案經桃園市政府警察局中壢分局報告偵辦。
　　　　證據並所犯法條
一、上揭犯罪事實，業據被告翁秋田坦承不諱，復有酒精測定紀
    錄表、桃園市政府警察局舉發違反道路交通管理事件通知單
    在卷可稽，被告犯嫌堪以認定。
二、核被告所為，係犯刑法第185條之3第1項第1款之公共危險罪
    嫌。
三、依刑事訴訟法第451條第1項聲請逕以簡易判決處刑。
　　此　　致
臺灣桃園地方法院
中　　華　　民　　國　 111　　年　 5　  月　   3 　　日
                              檢  察  官  林 郁 芬
本件證明與原本無異　　　　
中　　華　　民　　國　 111　  年　 5　　月　　 9     日
                              書  記  官  趙 習 閔
附記事項：
本件係依刑事訴訟法簡易程序辦理，法院簡易庭得不傳喚被告、
輔佐人、告訴人、告發人等出庭即以簡易判決處刑；被告、被害
人、告訴人等對告訴乃論案件如已達成民事和解而要撤回告訴或
對非告訴乃論案件認有受傳喚到庭陳述意見之必要時，請即另以
書狀向簡易法庭陳述或請求傳訊。
所犯法條：
中華民國刑法第185條之3第1項第1款
駕駛動力交通工具而有下列情形之一者，處 3 年以下有期徒刑
，得併科 30 萬元以下罰金：
一、吐氣所含酒精濃度達每公升零點二五毫克或血液中酒精濃度
    達百分之零點零五以上。
二、有前款以外之其他情事足認服用酒類或其他相類之物，致不
    能安全駕駛。
三、服用毒品、麻醉藥品或其他相類之物，致不能安全駕駛。
因而致人於死者，處 3 年以上 10 年以下有期徒刑，得併科 2
百萬元以下罰金；致重傷者，處 1 年以上 7 年以下有期徒刑，
得併科 1 百萬元以下罰金。
曾犯本條或陸海空軍刑法第 54 條之罪，經有罪判決確定或經緩
起訴處分確定，於十年內再犯第 1 項之罪因而致人於死者，處
無期徒刑或 5 年以上有期徒刑，得併科 3 百萬元以下罰金；致
重傷者，處 3 年以上 10 年以下有期徒刑，得併科 2 百萬元以
下罰金。